【裁判字號】    92,易,117
【裁判日期】    920318
【裁判案由】    恐嚇
【裁判全文】
臺灣臺南地方法院刑事判決                          九十二年度易字第一一七號
    公  訴  人  臺灣台南地方法院檢察署檢察官
    被      告  乙○○
右列被告因恐嚇案件，經檢察官提起公訴（九十一年度偵字第一一三三九號），本院
判決如左：
    主  文
乙○○以加害身體、自由之事，恐嚇他人致生危害於安全，處拘役參拾日，如易科罰
金，以參佰元折算壹日。
    事  實
一、乙○○係設於台南縣永康市○○街一０七巷六二號「龍勁實業社」之負責人，甲
    ○○則住居於台南縣永康市○○街九七巷五八號，二人係隔巷之鄰居，乙○○因
    不滿甲○○向台南縣政府環保局檢舉其所經營之「龍勁實業社」製造噪音，竟基
    於恐嚇之犯意，於民國九十一年五月九日晚上八時許，在台南縣永康市○○街一
    ０七巷五八號前，以加害身體、自由之事，向甲○○恫嚇稱：「我以後會在這裡
    跟你好好『玩』一下」、「幹你娘，這裡的鄰居一起把他送到醫院」、「把他抓
    到精神病院」等語（台語發音），致使甲○○心生畏懼，足生危害於甲○○之安
    全。
二、案經甲○○告訴台灣臺南地方法院檢察署檢察官偵查起訴。
    理  由
一、訊據被告乙○○固坦承有於右揭時、地口出：「我以後會在這裡跟你好好『玩』
    一下」、「幹你娘，這裡的鄰居一起把他送到醫院」、「把他抓到精神病院」（
    均為台語發音）等語之事實不諱，惟矢口否認有何恐嚇之犯行，辯稱：那些話係
    口頭禪，伊常以這三句話罵伊工廠內之員工，並非係針對甲○○云云。經查：
（一）右揭被告確有口出：「我以後會在這裡跟你好好『玩』一下」、「幹你娘，這
      裡的鄰居一起把他送到醫院」、「把他抓到精神病院」（均台語發音）等語乙
      節，業據被告於本院審理中自承在卷，並經告訴人指訴歷歷，且被告於九十一
      年五月九日晚上八時許出言之內容，有告訴人提出之錄音帶一卷可證，並經台
      灣臺南地方法院檢察署檢察官於偵查中及本院審理中勘驗屬實，分別製有勘驗
      筆錄附於偵查卷及本院卷可稽，足認上情屬實。
（二）又被告雖以右開情詞置辯，惟告訴人於本院審理時到庭指稱：「環保局人員已
      經來過兩次，但是噪音情況都沒有改善，我再打電話去環保局反應，環保局人
      員請我於九十一年五月九日上午十一點共同勘測。環保局人員於九十一年五月
      九日上午十一點到鐵工廠勘測噪音時我有在場，被告當時不在，但他的父親在
      場，被告直到環保局人員要離開時才回來，當時我還在現場，所以被告知道是
      我檢舉的」等語（詳本院九十二年三月十日審判筆錄），核與被告於警訊中所
      述：「我工廠有被檢舉製造噪音，且是甲○○所為」等語（詳警卷）相符，足
      見被告於九十一年五月九日上午十一時許環保局人員會同告訴人勘測工廠時，
      自已知悉告訴人係檢舉伊工廠製造噪音之人，是被告於本院調查中空言辯稱：
      在案發當日五月九日時還不知道是甲○○檢舉，是事後才知道的云云，顯不足
      採。且徵以證人即住居於被告隔壁之鄰居丙○○，其到庭證稱：「我住在被告
      鐵工廠的隔壁，被告一直懷疑我，以為是我檢舉的，直到告訴人與環保局人員
      到鐵工廠勘測之後他才不再懷疑我」、「我認為他當時（九十一年五月九日當
      日晚上）應該已經知道是李小姐檢舉的」等語（詳本院前開審判筆錄），益證
      被告於九十一年五月九日當日已知悉係告訴人甲○○向環保局檢舉其鐵工廠製
      造噪音之事無疑。
（三）再經本院勘驗告訴人所提出之錄音帶之內容：被告確有說：「我以後會在這裡
      跟你好好『玩』一下」無誤，被告語氣大聲，語音高亢，猶以「玩」字又特意
      拉長聲調，語音上揚，實有恐嚇他人，使人心生畏懼之意，此有上開勘驗筆錄
      附於本院前開審判筆錄可憑，是被告辯稱：係口頭禪，常針對工廠內之員工說
      上開言語，顯非實在。被告於知悉告訴人係檢舉人後，隨即於當日晚上在住處
      後門（即告訴人甲○○住處前門處）巷道處口出上開恐嚇言詞，其係針對告訴
      人甲○○所為，不言可喻。另佐以被告一介女子，與其女兒住居於上開處所，
      於聽聞上開恐嚇言語，豈有不心生畏懼之理。
（四）綜上所述，被告空言否認上開恐嚇犯行，委無可採。本件事證明確，被告犯行
      堪以認定，應依法論科。
二、核被告所為，係犯刑法第三百零五條之恐嚇危害安全罪。爰審酌被告因告訴人檢
    舉其鐵工廠製造噪音之犯罪動機、目的、恐嚇之手段、對告訴人所生之危害暨犯
    罪後之態度等一切情狀，量處如主文所示之刑，並諭知易科罰金之折算標準，以
    資懲儆。
據上論斷，應依刑事訴訟法第二百九十九條第一項前段，刑法第三百零五條、第四十
一條第一項前段、罰金罰鍰提高標準條例第一條前段、第二條，判決如主文。
本案經檢察官陳信郎到庭執行職務。
中      華      民      國    九十二    年      三      月     十八     日
                                  臺灣臺南地方法院刑事第二庭
                                      法  官  鄭燕璘
右正本證明與原本無異
如不服本判決應於送達後十日內向本院提出上訴狀
                                      書記官  陳淑貞
中      華      民      國    九十二    年      三      月     十八     日
附錄本案論罪科刑法條全文：
刑法第三百零五條
以加害生命、身體、自由、名譽、財產之事恐嚇他人，致生危害於安全者，處二年以
下有期徒刑、拘役或三百元以下罰金。


司法院資訊處製作；財團法人民間司法改革基金會備份。
